【裁判字號】    99,上易,1345
【裁判日期】    991027
【裁判案由】    妨害自由
【裁判全文】
臺灣高等法院臺中分院刑事判決        99年度上易字第1345號
上  訴  人
即  被  告  乙○○
上列上訴人因妨害自由案件，不服臺灣臺中地方法院九十九年度
易字第二四三九號中華民國九十九年八月三十一日第一審判決（
起訴案號：臺灣臺中地方法院檢察署九十九年度偵字第一四九五
四號），提起上訴，本院判決如下：
    主  文
上訴駁回。
    理  由
一、按不服地方法院之第一審判決而上訴者，須提出上訴書狀，
    並應敘述具體理由，此為上訴必備之程式；其所提出之書狀
    未敘述上訴理由，或僅曾以言詞陳述上訴理由者，均應於上
    訴期間屆滿後二十日內補提理由書於第一審法院；第一審法
    院經形式審查，認逾期未補提上訴理由者，應定期間命補正
    ，逾期未補正者，為上訴不合法律上之程式，應以裁定駁回
    ；倘已提出上訴理由，但所提非屬具體理由者，則由第二審
    法院以上訴不合法律上之程式，判決駁回；以上於刑事訴訟
    法第三百五十條、第三百六十一條、第三百六十二條、第三
    百六十七條定有明文。而所謂「具體理由」，必係依據卷內
    既有訴訟資料或提出新事證，指摘或表明第一審判決有何採
    證認事、用法或量刑等足以影響判決本旨之不當或違法，而
    構成應予撤銷之理由，始克當之；倘僅泛言原判決認定事實
    錯誤、違背法令、量刑失之過重或輕縱，而未依上揭意旨指
    出具體事由，或形式上雖已指出具體事由，然該事由縱使屬
    實，亦不足以認為原判決有何不當或違法者，皆難謂係具體
    理由（最高法院九十七年台上字第八九二號刑事判決意旨參
    照）。
二、經查本案上訴人即被告乙○○（以下簡稱為被告）不服原審
    判決提起上訴，經核其上訴理由狀所載理由，係以：案發當
    時伊正在台中市○○路○段宏恩三巷二七弄八號前拾荒，當
    時拾荒很少，又喝酒，所以才在社區大聲叫罵，當伊走至二
    七弄五號前，住在對面之甲○○說伊有吵到其睡覺，很不高
    興，也不知他說什麼，伊有回嘴，其後只見甲○○有拿鐵管
    或棍子之類之東西要打伊，伊才拿出拾荒用之菜刀，伊承認
    當時有告訴他：「如果你敢打我，我就敢對你怎樣」，但沒
    有恐嚇之意，伊為免受到傷害而為嚇阻，原審判處有期徒刑
    五月實有不當等情詞，上訴指摘原判決對其論罪科刑不當。
    惟本案被告在原審法院審理時，除坦承確有原判決所認定之
    恐嚇犯行之外，其並在原審法院將被害人甲○○及證人邱愛
    平在司法警察調查時所陳述之內容逐一提示並告以要旨之時
    ，為：「沒有意見，我知道被害人的人是不會亂說的人」之
    陳述。而被害人甲○○及證人邱愛平在司法警察調查時，均
    一致指證：被告係在被害人甲○○詢問其是否喝醉了之後，
    先對被害人甲○○怒斥：「不要惹我」等語，後經被害人甲
    ○○以：「我沒惹你，只問你有沒有喝醉」等語回應之後，
    被告即自其機車置物箱內取出菜刀一把，並手持菜刀指向被
    害人甲○○揚稱：「你不要惹我，不然我捅你」等語，而對
    被害人甲○○恐嚇，使被害人甲○○心生畏懼，致生危害其
    安全。本案原審判決依據被告之自白、被害人甲○○及證人
    邱愛平在司法警察調查時所為之陳述及扣案之菜刀一把，認
    定被告有上開恐嚇危害安全之犯行，並無認事及適用法律不
    當之違誤。原審判決復審酌被告曾因妨害自由及妨害名譽等
    案件，經法院分別判處有期徒刑六月及拘役五十日確定，及
    本案犯罪之動機、手段、持刀恐嚇之情節，以及其僅因細故
    即持刀對他人以言語恐嚇之行為固無足取，但於審理中已坦
    認犯行，並當庭取得被害人甲○○之諒解及當庭道歉，顯示
    犯後態度非差等一切犯罪情狀，在依刑法累犯規定加重其刑
    之後，量處有期徒刑五月，並諭知易科罰金之折算標準，經
    核亦無量刑過重之不當。本案被告之上訴意旨並未依據卷內
    既有訴訟資料或提出新事證，指摘或表明第一審判決有何採
    證認事、用法或量刑等足以影響判決本旨之不當或違法，仍
    以上開情詞指摘原判決對其科刑不當而提起上訴，依其所提
    出之上訴理由尚不足以認為原判決有何不當或違法，顯非屬
    具體理由，核之上揭說明，應認其上訴違背法律上之程式，
    應予以駁回，並不經言詞辯論為之。
三、爰依刑事訴訟法第三百六十七條前段、第三百七十二條判決
    如主文。
中    華    民    國    99    年    10    月    27    日
            刑事第三庭    審判長法  官  王  增  瑜
                                法  官  曾  佩  琦
                                法  官  廖  柏  基
上列正本證明與原本無異。
不得上訴。
                                書記官  曾  煜  智
中    華    民    國    99    年    10    月    27    日

司法院資訊處製作；財團法人民間司法改革基金會備份。
